# 请教陈版主新准则下应收票据可以直接计提坏账准备吗?怎么披露？

提问人：ying0518 时间：2013-01-08 16:46:33
坏账准备的主要账务处理。 （一）资产负债表日，应收款项发生减值的，按应减记的金额，借记“资产减值损失”科目，贷记本科目。
本期应计提的坏账准备大于其账面余额的，应按其差额计提；应计提的坏账准备小于其账面余额的差额做相反的会计分录。 （二）
对于确实无法收回的应收款项，按管理权限报经批准后作为坏账，转销应收款项，借记本科目，贷记“应收票据”、“应收账款”、“预付账款”、“应收分保账款”、“其他应收款”、“长期应收款”科目。 这里面包含了应收票据 我理解可以在应收票据附注里面直接增加坏账准备项目

回答人：chenyiwei
赞同此观点。应收票据虽然目前尚未到期或者被拒付，但已有迹象表明其发生减值的，可直接对应收票据计提减值准备。后续将该票据再背书转让时，需谨慎考虑能否终止确认和是否需要计提预计负债的问题。